---
title: "ALPHA Camp 學習體驗斷點分析 Part I"
author: "Su-Fang Yeh"
date: "2022/7/3"
output: 
  html_document:
    theme: flatly
    toc: yes 
    toc_depth: 2
    toc_float: yes 
---

```{r setup, include=FALSE}
knitr::opts_chunk$set(echo = TRUE)
```

# 資料讀取

```{r,message=FALSE}
library(tidyverse)
library(knitr)

students=read.csv("table1.students.csv",fileEncoding = 'UTF-8',stringsAsFactors = T)

for (i in 1:nrow(students)){
  if (students[i,'班級']%in% c('7月班','8月班','9月班')){students$class_group[i]="class_Q3"}
  else {students$class_group[i]="class_Q4"}
  }

demographic=read.csv("table2.demographic.csv",fileEncoding = 'UTF-8',stringsAsFactors = T)
sessions=read_csv('table3.sessions.csv', locale= locale(encoding='UTF-8'))
submissions=read_csv('table4.submissions.csv', locale= locale(encoding='UTF-8'))
assignments=read_csv('table5.assignments.csv', locale= locale(encoding='UTF-8'))
```

# 資料分析：班級學習表現比較

## 作業完成率

### 檢查有多少人交作業，避免合併資料表後計算錯誤

- 應繳作業人數：2792
- 實繳作業人數：2789 -> 有3人沒交作業


```{r}
nrow(distinct(submissions["student_id"]))  
```

### 合併資料表

合併 students & submissions tables；順便看一下是哪些人沒有交作業

```{r}
temp=merge(submissions, students[c("id","class_group")], by.x="student_id",by.y="id", all.y=TRUE)
filter(temp, is.na(id)==TRUE) #-> 找出沒交作業的人

```

### 統計量檢視

```{r, message=FALSE}

submission_cal<-temp %>% group_by(class_group,student_id) %>%
  summarise(
    #n_submission=n(),
    n_submission=length(na.omit(id)), # let those who did not submit as 0
    submission_rate=round(n_submission/15,2)
  )

class_trend<-submission_cal %>% group_by(class_group) %>%
  summarise(
    N=n(),
    Mean=round(mean(submission_rate),2),
    Median=median(submission_rate),
    Q1=quantile(submission_rate)[2],
    Q3=quantile(submission_rate)[4],
    IQR=Q3-Q1,
    Min=min(submission_rate),
    Max=max(submission_rate),
    Range=Max-Min
    )

kable(class_trend)

```

### 視覺化檢視

```{r, message=FALSE}
bin_w=(max(submission_cal$submission_rate)-min(submission_cal$submission_rate))/(1+log2(length(submission_cal$submission_rate)))

(p <- submission_cal %>%
  ggplot( aes(x=submission_rate)) +
    geom_histogram( binwidth=bin_w, fill="#69b3a2",color="#e9ecef") +
    geom_vline(data=class_trend, aes(xintercept = Mean),linetype="dashed", color="red")+
    geom_vline(data=class_trend, aes(xintercept = Median),linetype="longdash",color="blue")+
    geom_text(data=class_trend,aes(x=Mean+0.02, y=220), color="red",
              label=paste("Mean=",as.character(class_trend$Mean)), angle=270, size=3.98)+
    geom_text(data=class_trend,aes(x=Median+0.02, y=218), color="blue",
              label=paste("Median=",as.character(class_trend$Median)), angle=270, size=3.98)+
    facet_wrap(~class_group)) +
    theme(strip.text.x = element_text(size = 12),
          axis.text.x = element_text(size=10,vjust = -1),
          axis.text.y = element_text(size=10),
          axis.title.x = element_text(vjust = -3),
          axis.title.y = element_text(vjust = 3),
          plot.margin = unit(c(1,1,1,1), "cm")
          )+
    labs(x="作業完成率", y="人次")

```
```{r, message=FALSE}
(p <- submission_cal %>%
     ggplot(aes(x=as.factor(class_group),y=submission_rate*100)) +
     geom_boxplot(fill="#69b3a2")+
     geom_label(data=class_trend,aes(y=Median*100),
               label=class_trend$Median*100,
               size=3.98,fill="#69b3a2", alpha=0.8,label.size = NA)+
     geom_label(data=class_trend,aes(y=Min*100),
               label=class_trend$Min*100,
               size=3.98, fill="#ebebeb",alpha=0.4,label.size = NA)+
     geom_label(data=class_trend,aes(y=Max*100),
               label=class_trend$Max*100,
               size=3.98,  fill="#ebebeb",alpha=0.4,label.size = NA)+
     geom_label(data=class_trend,aes(y=Q1*100),
               label=class_trend$Q1*100,
               size=3.98, fill="#69b3a2",alpha=0.1,label.size = NA)+
     geom_label(data=class_trend,aes(y=Q3*100),
               label=class_trend$Q3*100,
               size=3.98, fill="#69b3a2",alpha=0.1,label.size = NA)+
     theme(axis.text.x = element_text(size=12,vjust = -1),
          axis.text.y = element_text(size=10),
          axis.title.x = element_text(vjust = -3),
          axis.title.y = element_text(vjust = 5),
          plot.margin = unit(c(1,1,1,1), "cm"),
          panel.grid.major = element_blank(),
          panel.grid.minor = element_blank()
          )+
     labs(y="作業完成率 (%)", x="班次"))
```

### 統計檢定

```{r}
concat_tb=table(submission_cal$class_group,as.factor(submission_cal$n_submission))
chisq.test(concat_tb,simulate.p.value = TRUE) 

```

## 學習時間

### 檢查有多少人上線

應上線 & 實際上線人數相等 -> 每個人都有上線紀錄

```{r}
nrow(distinct(sessions["student_id"]))
```

### 統計量檢視

```{r, message=FALSE}
colnames(sessions) <- c('id','student_id','time','duration_min')

session_time <-sessions %>% 
  group_by(student_id) %>% summarise(
    online_t=sum(duration_min)/60,
    meet_expect=(online_t>=(45)),
    freq=length(id)
  ) %>% 
  merge(students[c("id","class_group")], by.x="student_id",by.y="id")

session_cal<-session_time%>%group_by(class_group) %>% summarise(
  N=n(),
  Mean=mean(online_t),
  Median=median(online_t),
  meet_expect_N=sum(meet_expect),
  meet_expect_portion=round(meet_expect_N/N,2),
  not_meet_expect_potion=1- meet_expect_portion,
  Mean_hour= (mean(online_t))
) 

kable(session_cal)

```


### 視覺化

百分比堆疊直條圖：檢視達到建議最低學習時數的比例多寡

```{r, message=FALSE}
temp<- session_cal %>% 
    gather("condition","portion",meet_expect_portion, not_meet_expect_potion) %>%
    mutate(
      condition=factor(condition, levels=c('not_meet_expect_potion','meet_expect_portion'))
    )

col<-c(not_meet_expect_potion='#4e8782',meet_expect_portion='#69b3a2')

temp%>%
  ggplot(aes(x=class_group,y=portion, fill=condition))+
  geom_bar(position="stack", stat="identity")+
  scale_fill_manual(values=col)#+
  #coord_flip()

```

### 統計檢定

```{r, message=FALSE}
# 比例檢定
prop.test(session_cal$meet_expect_N,session_cal$N, alternative="two.sided") 


```




### 額外觀察 (後續原因分析可參考)

#### 上線時間分佈

檢視整體上線時間分佈 (虛線為建議學習時間標線)，發現 Q3 雖然達到建議學習時數的人數很多，但是比建議學習時間多 1 倍以上的人也不少，後續可能需要進一步觀察


```{r, message=FALSE}
bins=session_time%>% group_by(class_group) %>% summarise(
  bin_w=(max(online_t)-min(online_t))/(1+log2(length(online_t)))
)


p1<-filter(session_time,class_group=="class_Q3") %>% 
    ggplot( aes(x=online_t)) +
    geom_histogram(binwidth=bins$bin_w[1],fill="#69b3a2",color="#e9ecef")+
    geom_vline(aes(xintercept = 45),linetype="longdash", color="#006000")+
    #geom_text(aes(x=45, y=110), color="#006000",
              #label="建議最低學習時數(45h)", size=3.6, hjust=-0.05)+
    labs(x="學習時間",y="人次", title="class_Q3")+
    theme(plot.title = element_text(hjust = 0.5))+
    xlim(0,max(session_time$online_t)+max(bins$bin_w))

p2<-filter(session_time,class_group=="class_Q4") %>% 
    ggplot( aes(x=online_t)) +
    geom_histogram(binwidth=bins$bin_w[2],fill="#69b3a2",color="#e9ecef")+
    geom_vline(aes(xintercept = 45),linetype="longdash", color="#006000")+
    #scale_color_manual(name = "statistics", values = c(建議學習時數="#006000"))+
    #geom_text(aes(x=45, y=110), color="#006000",
             # label="建議最低學習時數(45h)", size=3.6, hjust=-0.05)+
    labs(x="學習時間",y="人次",title="class_Q4")+
    theme(plot.title = element_text(hjust = 0.5))+
    xlim(0,max(session_time$online_t)+5)

library(gridExtra)
grid.arrange(p1, p2, ncol = 2)

```

#### 作業繳交 vs 上線時間

以常理來說，寫的作業越多，應該就會花月多時間，Q3 大致符合這個趨勢，但是 Q4 卻沒有


```{r,echo=FALSE, message=FALSE}

ggplot(cbind(submission_cal,session_time$online_t))+
  geom_bar(aes(submission_cal$n_submission,mean(session_time$online_t)),
           fill="#69b3a2", stat = "identity")+
  facet_wrap(~class_group)+
  labs(x='作業繳交數量', y='上線時間')

```



## 學習頻率

### 視覺化

上課期間，每人總上線次數分佈

```{r,echo=FALSE, message=FALSE}

ggplot(session_time)+
  geom_bar(aes(session_time$freq),fill="#69b3a2")+
  facet_wrap(~class_group)+
  labs(x="上線次數",y="人次")

```

### 統計檢定

```{r}
# 卡方檢定
concat_tb=table(session_time$class_group,session_time$freq)
chisq.test(concat_tb) 
```
